# 关于职工教育经费计提的问题

提问人：wanjunjie 时间：2020-12-15 12:18:35
业务背景：企业属于大型投资机构，职工工资较为可观，根据《财税〔 20182018 〕〕 5151 号关于企业职工教育经费税前扣除政策的通知》，从 2018 年起，企业发生的职工教育经费支出，不超过工资薪金总额8%的部分，准予在计算企业所得税应纳税所得额时扣除；超过部分，准予在以后纳税年度结转扣除。企业职工教育经费计提比例也由2.5%上升至8%，企业账面职工教育经费计提金额变大（百万计），实际支出不足10%，几年累计下来当前账面余额近千万。
问题：问题： 1 、职工教育经费必须要提吗？是预提还是按实际发生计提比较合理？
2 、对于当前余额应该如何处理比较合适？
谢谢陈老师！@chenyiwei

回答人：chenyiwei
1 、必须提取。
2 、对当前余额继续保留，不做处理。
参考：《瑞华研究 2010 ～ 2019 汇编》之“问题1-4-11（工会经费和职工教育经费的计提问题）”。